【裁判字號】    90,易,1260
【裁判日期】    900824
【裁判案由】    違反商標法
【裁判全文】
臺灣臺北地方法院刑事判決                          九十年度易字第一二六號
    公  訴  人  臺灣臺北地方法院檢察署檢察官
    被      告  丙○○
右列被告因違反商標法案件，經檢察官提起公訴（九十年度偵字第一一九六八號），
本院判決如左：
    主  文
丙○○連續明知為意圖欺騙他人於同一商品，使用近似於他人註冊商標之圖樣之商品
而販賣，處拘役伍拾玖日，如易科罰金以參佰元折算壹日，扣案如附表二所示之仿冒
商標圖案之香煙均沒收。
    事  實
一、丙○○明知如附表一所示之商標，係分別為日商乙○○○產業股份有限公司、瑞
    士商大衛夫公司向經濟部中央標準局（現為智慧財產局）申請註冊，取得商標
    專用權，指定使用於如附表一所示專用商品，其專用期間、註冊號數分別如附表
    一所示，現均仍在商標專用期間內；並明知丁○○（另案由臺灣士林地方法院檢
    察署偵辦中）所販售之香煙係意圖欺騙他人，使用相同於上開外商公司註冊商標
    之圖樣，仍基於概括之犯意，於民國九十年三月十二日，以每條新台幣（下同）
    二百七十元至三百八十元之價格，販入約一百條之仿冒香煙，並於同日晚間在臺
    北市○○區○○街夜市設攤陳列，以每條三百元至四百五十元不等之價格，連續
    多次出售予不特定人牟利，嗣於同日二十一時許，賣出約六十條之仿冒香煙後，
    在上址為警當場查獲，並扣得如附表二所示仿冒商標圖樣之香煙。
二、案經日商乙○○○產業股份有限公司告訴及臺北市政府警察局萬華分局報請臺灣
    臺北地方法院檢察署檢察官偵查起訴。
    理  由
一、訊據被告丙○○固坦承於前揭時地販賣仿冒商品之事實不諱，惟矢口否認前述犯
    行，辯稱伊只賣一天就被抓，伊不知道所販香煙係仿冒品，「阿強」有出示甲○
    ○進口各式洋菸、酒專賣之名片云云。經查，右揭事實，業經告訴人及其代理人
    等迭於警訊及偵查中指述綦詳，核與證人劉博即向被告購買仿冒香煙者於警訊中
    及證人丁○○於本院調查時所證述被告係第一次向其購買香煙販售等情節相符，
    並有商標註冊證、經濟部公司執照、營利事業登記證影本及相片六幀附卷可憑，
    復有前開告訴人之臺灣地區代理商「商真股份有限公司」暨「傑太日煙國際股份
    有限公司」等所出具之鑑定書在卷，及如附表二所示仿冒商標圖樣之香煙扣案足
    憑，參以市價一包「MILD SEVEN」、峰、「Davidoff」分別為四十元、六十元、
    五十元，批發價一條約三百四十餘元、五百餘元、四百餘元，有證人曹忠文即臺
    灣省煙酒甲○○職員之證詞可參（見本院九十年八月十日訊問筆錄）；又被告自
    承抽煙已二十餘年，及明知仿冒香煙每條販賣三百元價格偏低，且觀諸卷附丁○
    ○之名片並無商號全名，且被告向其購買時並未開立統一發票等情，足證被告所
    辯不知所販香煙係仿冒品乙節，應屬卸責之飾詞，不足採信，其犯行應堪認定。
二、核被告所為，係犯商標法第六十三條之罪，其先後多次犯行，時間緊接，罪名與
    構成要件相同，顯係基於概括犯意而為，應依連續犯規定論以一罪，並加重其刑
    。爰審酌被告係第一次丁○○販入後賣出即被查獲，及其牟利犯罪動機、目的、
    手段、販賣期間，及仿冒商品數量、所生危害，犯罪後態度等一切情狀，量處如
    主文所示之刑，並諭知易科罰金之折算標準，以資懲儆。至扣案如附表二所示仿
    冒商標圖案之香煙，均應依商標法第六十四條之規定宣告沒收。
據上論斷，應依刑事訴訟法第二百九十九條第一項前段、商標法第六十三條、第六十
四條，刑法第十一條前段、第五十六條、第四十一條、罰金罰鍰提高標準條例第二條
，判決如主文。
本案經檢察官陳錫柱到庭執行職務
中      華      民      國      九十      年      八    月    二十四    日
                                      臺灣臺北地方法院刑事第一庭
                                          法  官  李  莉  苓
右正本證明與原本無異。
如不服本判決，應於判決送達後十日內，向本院提出上訴狀。
                                          書記官  陳  惠  娟
中      華      民      國      九十      年      八    月    二十八    日
附錄本案所犯法條全文
商標法第六十二條
意圖欺騙他人，有左列情事之一者，處三年以下有期徒刑、拘役或科或併科新台幣五
萬元以下罰金。
一、於同一商品或類似商品，使用相同或近似於他人註冊商標之圖樣者。
二、於有關同一商品或類似商品之廣告、標帖、說明書、價目表或其他文書，附加相
    同或近似於他人註冊商標圖樣而陳列或散布者。
商標法第六十三條
明知為前條商品而販賣、意圖販賣而陳列、輸出或輸入者，處一年以下有期徒刑、拘
役或科或併科新臺幣五萬元以下罰金。
附表一
編號  商標註冊號數  商標圖樣    專用權人            專用商品      專用期間
0    000000              日商乙○○○產業    各種煙、煙草  84.04.01
                                股份有限公司        、煙絲、捲煙  至95.06.
0    000000              同右                同右          75.07.01
                                                                  至95.06.
0    000000              瑞士商大衛夫公司  同右          74.03.16
                                                                  至94.03.
附表二
仿冒種類、品牌                    數量（每條十包、每包二十支裝）
MILD SEVEN（深藍）                九條
MILD SEVEN（淺藍）                十三條
峰                                二條
Davidoff（白色）                  八條
Davidoff（黑色）                  九條


司法院資訊處製作；財團法人民間司法改革基金會備份。
